臺灣彰化地方法院刑事判決
111年度交易字第819號
公  訴  人  臺灣彰化地方檢察署檢察官
被      告  施教鑫


上列被告因公共危險案件，經檢察官提起公訴（111年度偵字第1
3584號），本院改依簡式程序審理，判決如下：
    主  文
施教鑫犯不能安全駕駛動力交通工具罪，累犯，處有期徒刑玖月
。 
    犯罪事實
一、施教鑫於民國111年9月3日11時許，在彰化縣溪湖鎮永樂國
    小附近友人住處飲用高粱酒後，竟仍於同日13時許，駕駛車
    牌號碼00-0000號自用小客車上路。嗣於同日13時22分許，
    行經彰化縣○○鎮○○路000號前，因不勝酒力，不慎自後方追
    撞施家和所駕駛之車牌號碼000-0000號自用小客車（未受有
    傷害），經警到場處理，於同日13時41分許，對施教鑫施以
    吐氣酒精濃度測試，測得其吐氣所含酒精濃度達每公升1.36
    毫克，而查悉上情。
二、案經彰化縣警察局溪湖分局報告臺灣彰化地方檢察署檢察官
    偵查起訴。 
    理  由
一、本案被告施教鑫所犯係死刑、無期徒刑、最輕本刑為3年以
    上有期徒刑以外之罪，其於準備程序就前揭被訴事實為有罪
    之陳述，經告知簡式審判程序之旨，並聽取其與公訴人之意
    見後，本院認無不得或不宜改依簡式審判程序進行之處，爰
    依刑事訴訟法第273條之1第1項、第284條之1，裁定由受命
    法官獨任進行簡式審判程序。
二、上揭犯罪事實，業據被告於警詢、偵查及本院準備程序與審
    理時坦承不諱，且經證人施家和於警詢中證述明確，並有彰
    化縣警察局當事人酒精測定紀錄表、道路交通事故現場圖、
    道路交通事故調查報告表㈠、㈡-1、彰化縣○○○○○○○道路○○○○○
    ○○○○○○○○號查詢汽車駕駛人、駕籍詳細資料報表、車輛詳細
    資料報表各1紙、現場及車損照片共9張在卷可佐，應認被告
    之自白與事實相符，堪予採信。本案事證明確，被告犯行堪
    以認定，應依法論科。
三、論罪科刑
　㈠核被告所為，係犯刑法第185條之3第1項第1款之不能安全駕
    駛動力交通工具罪。
　㈡又被告前因公共危險案件，經本院以109年度交易字第434號
    判決判處有期徒刑7月，於110年6月30日執行完畢出監等情
    ，有臺灣高等法院被告前案紀錄表在卷可稽，其於受有期徒
    刑執行完畢後，5年以內故意再犯有期徒刑以上之罪，為累
    犯。而其本次再為相同罪名之犯罪，且本案犯罪之法定刑為
    有期徒刑2月以上，亦不因累犯之加重致其所受刑罰因而受
    有超過其所應負擔罪責，及使其人身自由因而受過苛侵害之
    情形，適用累犯加重之規定，核無大法官釋字第775號解釋
    所稱「不符合罪刑相當原則、抵觸憲法第23條比例原則」之
    情形，是應依刑法第47條第1項之規定，加重其刑。至彰化
    縣警察局道路交通事故肇事人自首情形紀錄表上固勾選被告
    之自首情形為「報案人或勤指中心轉來資料未報明肇事人姓
    名，處理人員前往傷者就醫之醫院處理時，肇事人在場，並
    當場承認為肇事人」（見偵卷第51頁），惟此所謂被告承認
    「肇事」，應係指被告承認其駕駛車輛自後方追撞施家和駕
    駛之自用小客車一事，但就本案不能安全駕駛部分，細觀全
    案卷證，未見被告有於警方對其施以酒測前即向有偵查權之
    員警自首的情形，故無自首規定之適用。
  ㈢爰以行為人責任為基礎，審酌被告除上揭構成累犯之前科不
    重複審酌外，另因酒醉駕車之公共危險案件，分別於102、1
    07年經本院判處罪刑確定等情，有臺灣高等法院被告前案紀
    錄表在卷可憑，竟仍不知悔改，復無視於政府因駕駛人酒後
    駕車肇事機率大增，常會造成駕駛人自己、同車乘客及其他
    用路人不可彌補之傷害，而一再宣導不要酒後駕車之政令宣
    導，仍於駕駛執照遭酒駕吊銷之情況下，酒後在道路上駕駛
    車輛，終致不勝酒力而肇事，經警到場處理，於肇事後約19
    分鐘對其實施酒測，測得之吐氣所含酒精濃度仍高達每公升
    1.36毫克，可徵其酒醉程度已嚴重減損其判斷力、控制力及
    反應力，而喪失安全駕駛之能力，其所為嚴重危及一般用路
    人之生命安全；再斟酌本次犯行已為其第4次犯酒醉駕車之
    公共危險罪，可見其遵守法紀之觀念顯有欠缺，前案判決仍
    不足以使其記取教訓，本應嚴予處罰；惟念及其犯罪後坦承
    犯行之態度，暨其自述教育程度為大學畢業，退休在家種田
    ，月收入約新臺幣6萬5,000元，無人需其扶養及檢察官具體
    求刑之刑度等一切情狀，量處如主文所示之刑。
據上論斷，應依刑事訴訟法第273條之1第1項、第299條第1項前
段，刑法第185條之3第1項第1款、第47條第1項，刑法施行法第1
條之1第1項，判決如主文。
本案經檢察官吳曉婷提起公訴，檢察官張嘉宏到庭執行職務。 
中　　華　　民　　國　　111 　年　　11　　月　　28　　日
                  刑事第六庭   法  官  謝舒萍
以上正本證明與原本無異。
如不服本判決應於收受判決後20日內向本院提出上訴書狀，並應
敘述具體理由。其未敘述上訴理由者，應於上訴期間屆滿後20日
內向本院補提理由書( 均須按他造當事人之人數附繕本) 「切勿
逕送上級法院」。
中　　華　　民　　國　　111 　年　　11　　月　　28　　日
                                書記官  彭品嘉
附錄本案論罪科刑法條：
中華民國刑法第185條之3第1項第1款
駕駛動力交通工具而有下列情形之一者，處3年以下有期徒刑，
得併科30萬元以下罰金：
一、吐氣所含酒精濃度達每公升零點二五毫克或血液中酒精濃度
    達百分之零點零五以上。